臺灣臺北地方法院民事判決　九十三年度訴字第四一八九號
　　原　　　告　　穩賀企業有限公司
　　法定代理人　　甲○○
　　訴訟代理人　　乙○○
　　被　　　告　　展麒紡織品有限公司
　　兼法定代理人　丙○○即黃.
右當事人間確認債權存在事件，本院於民國九十四年一月十日言
詞辯論終結，判決如下：
    主    文
確認被告丙○○對被告展麒紡織品有限公司有新臺幣壹佰零伍萬
元之出資額存在。
原告其餘之訴駁回。
訴訟費用由被告負擔十分之六，餘由原告負擔。
    事實及理由
壹、程序方面：
    按，「訴狀送達後，原告不得將原訴變更或追加他訴。但有
    下列各款情形之一者，不在此限：‧‧‧三　擴張或減縮應
    受判決事項之聲明者。」民事訴訟法第二百五十五條第一項
    第三款定有明文。查本件原告起訴聲明：「一、請求確認被
    告丙○○對被告展麒公司於四十四萬五千元以內之薪資債權
    存在。」（本院卷第三頁參照），於訴訟進行中，擴張其應
    受判決事項之聲明為：「一、確認被告丙○○自民國九十二
    年七月起至本案判決之日止，對被告展麒公司每月各項勞務
    報酬（含薪俸、獎金、津貼、補助費）有四萬六千五百一十
    三元之債權存在。」（本院卷第三０頁參照），核與首揭民
    規定相符，應予准許，合先敘明。
貳、實體方面：
一、原告起訴主張：
    緣被告丙○○即黃淵與原告穩賀企業有限公司間存有債權
    債務關係，經原告向本院民事執行處聲請強制執行在案，且
    分別向財政部台北市國稅局、台北市政府商業管理處調閱被
    告丙○○之財產所得報告資料及被告展麒紡織品有限公司（
    下稱被告展麒公司）之登記資料，得知被告丙○○為被告展
    麒公司之法定代理人，對被告展麒公司有新臺幣（下同）一
    百零五萬元之投資額，且自被告展麒公司領有薪資，年薪達
    八十七萬二千五百十九元，原告乃向本院民事執行處聲請強
    制執行，亦據本院民事執行處以執行命令禁止被告丙○○處
    分、移轉渠對被告展麒公司之出資額，並扣押被告丙○○對
    被告展麒公司之薪資債權。惟被告竟對前揭執行命令聲明異
    議，否認被告丙○○對被告展麒公司有何出資或薪資債權存
    在，原告於私法上之債權因被告聲明異議而有無法求償之虞
    ，爰依民事訴訟法第二百四十七條第一項規定起訴等語。爰
    此聲明：(一)確認被告丙○○自民國九十二年七月起至本案判
    決之日止，對被告展麒公司每月各項勞務報酬（含薪俸、獎
    金、津貼、補助費）有四萬六千五百一十三元之債權存在。
    (二)確認被告丙○○對被告展麒公司有一百零五萬元之出資額
    存在。
、被告丙○○兼被告展麒公司之法定代理人抗辯：被告丙○○
    對被告展麒公司並未出資，渠應繳之股款係由被告展麒公司
    之其他三名股東代繳，渠係以技術經驗出資。又渠目前仍為
    被告展麒公司之負責人，但僅為打工性質，出差都是實報實
    銷，渠雖曾自被告展麒公司領取八十七萬二千五百一十九元
    之薪資，惟因被告展麒公司虧損，渠自九十三年一月份起已
    停止領取薪資云云，並聲明：駁回原告之訴。
肆、兩造不爭執事項：
一、被告丙○○為被告展麒公司之負責人（本院卷第二八頁、第
    六０頁）。
二、被告丙○○對於財政部台北市國稅局九十一年度綜合所得稅
    各類所得資料清單所示被告展麒公司薪資給付總額為八十七
    萬二千五百一十九元，以及在九十二年自被告展麒公司領有
    薪資之事實不爭執（本院卷第五九頁）。
三、被告丙○○對於勞保局之勞工保險被保險人投保資料明細表
    所示投保薪資之數額不爭執（本院卷第六０頁）。
伍、得心證之理由：
一、本件原告主張被告丙○○為被告展麒公司之負責人，九十一
    、九十二年度領有薪資，業據其提出被告展麒公司變更登記
    表、被告丙○○九十一年度及九十二年度綜合所得稅各類所
    得資料清單等件為證，且被告丙○○、展麒公司對於被告丙
    ○○現仍為被告展麒公司之負責人，被告丙○○在九十一年
    、九十二年間自被告展麒公司領有薪資，以及投保之勞保薪
    資數額之事實，俱不爭執，自堪信為真實。惟被告以前開情
    詞置辯，是本件兩造所爭執者，即在於：被告丙○○對被告
    展麒公司每月有無四萬六千五百一十三元之勞務報酬債權存
    在，及有無一百零五萬元之出資額存在，茲審究如下：
  (一)關於被告丙○○對被告展麒公司每月有無四萬六千五百一十
    三元之勞務報酬債權存在方面：
  1.查被告丙○○對於渠曾在九十二年間自被告展麒公司領有薪
    資之事實，固無爭執，惟依強制執行法第一百十八條第二項
    規定，同法第一百十五條第一項之扣押命令，於送達第三人
    時發生效力，是除有同法第一百十五條之一所定情形外，扣
    押命令之效力僅及於其生效時已存在之債權，而卷附本院民
    事執行處九十三年執平字第二三０七六號執行命令，係於九
    十三年七月一日發文（本院卷第一三頁參照），則上開本院
    執行命令之效力，自僅及於其後送達被告展麒公司時已存在
    之被告丙○○所得支領之各項勞務報酬債權，與扣押後應受
    及應增加之給付，至本院上開執行命令送達被告展麒公司時
    ，已由被告丙○○領訖之薪俸或其他各項勞務報酬，則非本
    院本院執行命令之扣押效力所及。又當事人主張有利於己之
    事實者，就其事實有舉證之責任，民事訴訟法第二百七十七
    條前段定有明文。查原告始終未就本院上開執行命令送達被
    告展麒公司時，關於九十二年間被告丙○○有何所得支領而
    尚未領取之各項勞務報酬債權存在之有利事實，舉證證明之
    ，自難認上開本院執行命令送達被告展麒公司時，被告丙○
    ○對被告展麒公司有應領而未領之九十二年度各項勞務報酬
    債權存在。因此，原告請求確認自九十二年七月一日起至同
    年十二月三十一日止，被告丙○○對被告展麒公司每月有四
    萬六千五百一十三元之勞務報酬債權存在，即屬無據。
  2.次按民事訴訟如係由原告主張權利者，應先由原告負舉證之
    責，若原告先不能舉證，以證實自己主張之事實為真實，則
    被告就其抗辯事實即令不能舉證，或其所舉證尚有疵累，亦
    應駁回原告之請求（最高法院十七年上字第九一七判例意旨
    參照）。查原告雖又主張被告丙○○於九十三年間仍繼續自
    被告展麒公司受領薪資報酬云云，惟被告抗辯伊自九十三年
    一月起已停止領取薪資等語。查原告固提出勞工保險局九十
    三年十一月份之被告丙○○之投保資料為據，然該被告丙○
    ○之投保資料（本院卷第四三頁至第四五頁參照），至多僅
    能證明被告展麒公司為被告丙○○投保勞工保險之事實，尚
    不足以證明被告丙○○於九十三年間仍自被告展麒公司受領
    薪資報酬之事實，原告復未舉出其他證據以實其說，故上開
    原告主張，即非可採。從而，原告起訴請求確認自九十三年
    一月一日起至本院判決之日止，被告丙○○對被告展麒公司
    每月有四萬六千五百一十三元之勞務報酬債權存在，亦無理
    由。
  (二)關於被告丙○○對被告展麒公司有無一百零五萬元之出資額
    方面：
    查被告丙○○對被告展麒公司有一百零五萬元之出資額之事
    實，有原告提出之財政部台北市國稅局財產歸屬資料清單、
    被告展麒公司之變更登記表及董事、股東名單在卷可稽（本
    院卷第八頁、第一０頁至第一一頁），雖被告丙○○辯稱渠
    應繳之股款係由其他股東代為繳納，且渠係以技術經驗出資
    云云。惟查，縱被告丙○○所辯渠股款係由他人代繳乙節屬
    實，亦僅生該他人與被告丙○○間就技術經驗出資間協議之
    問題而已，尚不得據此即認被告丙○○並無出資之事實。又
    被告丙○○復未就其實際上未出資之有利事實，舉證證明之
    ，故被告上開所辯，並不足採信。從而，原告起訴請求確認
    被告丙○○對被告展麒公司有一百零五萬元之出資額存在，
    即為有理由。
三、綜上所述，原告依民事訴訟法第二百四十七條規定，起訴請
    求確認被告丙○○對被告展麒公司有一百零五萬元之出資額
    存在，為有理由，應予准許；逾此範圍之請求，則為無理由
    ，應予駁回。
伍、結論：本件原告之訴為一部有理由一部無理由，依民事訴訟
    法第七十九條，判決如主文。
中　　華　　民　　國　　94　年　　　 1　月　　　　26  日
                        民事第六庭  法  官　楊晉佳
以上正本係照原本作成。
如不服本判決，應於送達後二十日內依對造人數提出繕本向本院
提出上訴狀上訴於臺灣高等法院。
中　　華　　民　　國　　94　　年　　1 　　月　　27　　日
                                    書記官  朱俶伶
